臺灣臺南地方法院民事裁定
                                111年度司養聲字第173號
聲  請  人  
即  收養人  凱文‧馬修‧布雷爾(Kevin Matthew Breure)

            茱莉亞‧安‧布雷爾(Julia Ann Breure)

前列二人之
共同代理人  夏珮瑋  
聲  請  人  
即被收養人  張芸瑄  
法定代理人  嘉義縣政府


上 一人之
法定代理人  翁章梁  
關  係  人  張淑華  


上列當事人聲請認可收養未成年子女事件，本院裁定如下：
    主  文
認可乙○○○○○○○○(Kevin Matthew Breure)、甲○○○○○○○○(Julia A
nn Breure)自民國111年5月26日起共同收養丙○○（女、民國000
年0月0日生、身分證統一編號：Z000000000號）為養女。
聲請程序費用新臺幣壹仟元由聲請人負擔。
    理  由
一、按，收養之成立及終止，依各該收養者被收養者之本國法；
    又依本法應適用當事人本國法時，如依其本國法就該法律關
    係須依其他法律而定者，應適用該其他法律，但依其本國法
    或該其他法律應適用中華民國法律者，適用中華民國法律，
    涉外民事法律適用法第54條第1項及第6條分別定有明文。經
    查，本件收養人二人均為美國人，而被收養人丙○○為中華
    民國人，有美國護照影本及戶籍謄本等件附卷可稽，是揆諸
    上開規定，本件收養即應適用美國法及我國法。惟美國國際
    私法關於收養事件，係採法庭地法，有法務部70年度法律字
    第7354號函可參，依反致規定，仍應以我國法為準據法，合
    先敘明。
二、次按，收養子女，應以書面為之，並向法院聲請認可；法院
    為未成年人被收養之認可時，應依養子女最佳利益為之；收
    養自法院認可裁定確定時，溯及於收養契約成立時發生效力
    ，但第三人已取得之權利，不受影響；子女被收養時，應得
    其父母之同意，但有下列各款情形之一者，不在此限：㈠父
    母之一方或雙方對子女未盡保護教養義務或有其他顯然不利
    子女之情事而拒絕同意。㈡父母之一方或雙方事實上不能為
    意思表示。前項同意應作成書面並經公證，但已向法院聲請
    收養認可者，得以言詞向法院表示並記明筆錄代之。第一項
    之同意，不得附條件或期限；被收養者未滿七歲時，應由其
    法定代理人代為並代受意思表示。被收養者之父母已依前二
    項規定以法定代理人之身分代為並代受意思表示或為同意時
    ，得免依前條規定為同意；夫妻收養子女時，應共同為之，
    但夫妻之一方收養他方之子女時，得單獨為之；法院依第10
    59條第5項、第1059條之1第2項、第1078條第3項、第1079條
    之1、第1080條第3項或第1081條第2項規定為裁判時，準用
    第1055條之1之規定；法院為前條裁判時，應依子女之最佳
    利益，審酌一切情狀，參考社工人員之訪視報告，民法第10
    79條第1項、第1079條之1、第1079條之3、第1076條之1、第
    1076條之2第2項、第3項、第1074條第1項第1款、第1083條
    之1、第1055條之1分別定有明文。
三、本件聲請意旨略以：收養人為夫妻，兩人結婚多年，夫妻關
    係及家庭經濟穩定，希望增加家庭成員，幫助需要的孩子。
    經由浩德國際兒童服務機構推薦財團法人天主教善牧社會福
    利基金會(下稱善牧基金會)提出收養子女之申請。緣有孩童
    丙○○於民國000年0月0日出生，實因原生家庭功能不彰，於1
    09年12月23日改定由嘉義縣政府之縣長監護，並透過嘉義縣
    政府轉介，委由善牧基金會代為出養，為顧及孩子最佳利益
    ，盼覓得愛心家庭收養。經善牧基金會評估後認為收養人二
    人為適合收養丙○○之家庭，並經法定代理人之同意，雙方簽
    署收養契約書完成，爰檢具相關文件，向法院聲請認可等語
    。
四、經查，收養人二人為夫妻，均長於被收養人20歲以上，被收
    養人係未滿7歲之未成年人，父不詳，經被收養人法定代理
    人同意與收養人成立收養契約，且收出養雙方係經由嬰兒之
    家媒合服務等各情，有卷附收養契約書、戶籍謄本、財團法
    人天主教善牧社會福利基金會附設台南嬰兒之家收出養評估
    報告等正本各乙份在卷可參，並經收養人代理人、被收養人
    生母於111年10月3日本院調查時到院陳明同意本件收養，且
    瞭解收養後所生之法律關係等語，核其所述與前揭資料尚屬
    相符，足認兩造確有成立收養關係之真意。又收養人二人身
    心健康，無犯罪紀錄，財務狀況正常等情，亦有其健康證明
    、在職證明、財務證明、無犯罪紀錄證明等件在卷可稽，本
    院審酌上情，並參酌上開嬰兒之家收出養評估報告略以：「
    被收養人生母未婚，領有重度智能障礙證明，其認知及口語
    表達有限，經濟及生活皆須仰賴他人協助，無力獨立撫養、
    照顧被收養人，而其他親屬亦無法提供協助，故確有出養之
    必要；而收養人夫妻有著穩固及相互扶持的婚姻關係，彼此
    有愛、承諾、尊重及良好的溝通；與親友關係親密，他們有
    來自家人、朋友和教會堅強的支持系統，且收養人二人生活
    型態正常，健康無虞，夫妻工作穩定，收支平衡，且有多餘
    存款足以負擔養育一名子女。夫妻二人已有教養孩子的經驗
    ，雙方皆願意投入陪伴孩子，能有耐心及冷靜面對及應對一
    切在養育孩子時所面臨的問題。夫妻二人皆是醫療保健專業
    人員，不僅有醫療護理專業知能，亦有很多與孩子接觸相處
    的經驗。故收養夫妻在人力、物力、財力及身心狀態上均足
    以提供被收養人安全及充滿愛之成長環境，其應可勝任被收
    養人教育之職」等語。綜上所述，收養人夫妻其收養動機良
    善，且參酌上開報告評估收養人之家庭狀況、經濟能力、人
    格特質、親職能力等方面，均足以使被收養人等獲得良好照
    顧，符合被收養人等之最佳利益，且具有出養必要性，與上
    開法律尚無不合，應予認可，並自本裁定確定時起，溯及於
    111年5月26日簽訂收養書面契約時發生效力。
五、依家事事件法第97條，非訟事件法第21條第1項前段、第23
    條，民事訴訟法第85條第1項前段，裁定如主文。
中　　華　　民　　國　　111 　年　　10　　月　　3 　 日 
             家事法庭　   司法事務官   陳敬程
以上正本係照原本作成。
如對本裁定抗告須於裁定送達後10日內向本院提出抗告狀，並應
繳納抗告費新臺幣1,000元整。
中　　華　　民　　國　　111 　年　　10　　月　　3 　 日 
                          書  記  官   陳惠芳